【裁判字號】    98,重訴,44
【裁判日期】    981130
【裁判案由】    毒品危害防制條例
【裁判全文】
臺灣桃園地方法院刑事判決              98年度重訴字第44號
公  訴  人  臺灣桃園地方法院檢察署檢察官
被      告  乙○○
                    （另案於臺灣臺北監獄執行中）
選任辯護人  歐陽志宏律師
上列被告因違反毒品危害防制條例案件，經檢察官提起公訴（98
年度偵字第11748 號），本院判決如下：
    主  文
乙○○共同運輸第二級毒品，累犯，處有期徒刑拾伍年。如附表
編號一所示之物沒收銷燬，如附表編號二至十所示之物均沒收，
未扣案如附表編號十一之物沒收，如全部或一部不能沒收時，追
徵其價額。
    事  實
一、乙○○（綽號少年董）前於民國85年間因犯偽造文書等案件
    ，經臺灣高等法院高雄分院判處有期徒刑4 年6 月，並經最
    高法院駁回上訴確定，於89年2 月3 日因縮短刑期假釋出監
    ，並於91年7 月4 日假釋付保護管束期滿，以已執行完畢論
    。乙○○明知甲基安非他命、愷他命、麻黃鹼分屬毒品危害
    防制條例第2 條第2 項第2 款、第3 款、第4 款所定之第二
    級、第三級、第四級毒品，禁止運輸，且為行政院公告「管
    制物品項目及數額」甲項所列之管制進口物品，竟經由真實
    姓名年籍資料不詳綽號「王董」之成年男子介紹，而與甲○
    ○（業經臺灣高等法院高雄分院以96年度上訴字第646 號判
    決判處有期徒刑15年，嗣經提起上訴，經最高法院駁回確定
    ）、真實姓名年籍不詳綽號「郭董」之成年男子共同基於運
    輸第二級毒品甲基安非他命、第三級毒品愷他命、第四級毒
    品麻黃鹼及私運管制物品進口至臺灣地區之犯意聯絡，先由
    乙○○於95年3 月3 日晚間，在高雄市○○路與明誠路附近
    某咖啡館內，將現金25萬元交付予甲○○，囑其先行將漁船
    整理好。因「慶盛2 號」為不滿20噸之小船，依船舶法規定
    2 人以上方得出海，甲○○遂於同年月5 日經由邱華興及姓
    名年籍不詳綽號「泰仔」之友人介紹，雇用戴澄海（業經臺
    灣高等法院高雄分院以96年度上訴字第646 號判決判處有期
    徒刑1 年6 月確定）為船員。甲○○並於3 月6 日晚間，撥
    打「郭董」之衛星電話，告知「郭董」其漁船上1 具引擎損
    壞；「郭董」則告以沒關係，並請甲○○於3 月8 日13時，
    將船開至東經118 度、北緯18度處等候指示。甲○○與戴澄
    海遂於3 月7 日報關出海，戴澄海亦明知甲○○所有之「慶
    盛2 號」漁船，其種類為漁船兼營娛樂漁船，僅有釣竿6 、
    7 支，並非專門供捕魚之用，該次出海之目的顯然不是捕魚
    ，亦基於私運一般管制物品進口逾公告數額之共同犯意（但
    並無毒品之認識）一同出海。於航程中，「郭董」再度撥打
    甲○○船上裝設之衛星電話號碼0000000000號，囑甲○○再
    往南開至東經117 度50分、北緯15度7 分之位置。甲○○乃
    又依囑，於3 月10日航抵菲律賓馬尼拉市西方外海200 浬某
    環礁（東經117 度26分、北緯15度7 分），與一載有約15名
    菲律賓人之木製小船會合，該木製小船上之人員將甲基安非
    他命16包（驗前總純質淨重約14176. 6公克）、愷他命21包
    （驗前總純質淨重約10593.94公克）及麻黃鹼4 大包（驗前
    淨重200160公克、驗後淨重200159.9公克）搬運至「慶盛2
    號」漁船上，並為之補充油量後，甲○○與戴澄海隨即出發
    往臺灣方向航行，甲○○並等待「郭董」指示與接駁之漁船
    會合，擬走私進入臺灣地區。迄同年月15日18時20分，在東
    經118 度26分、北緯20度26分處海域，距臺灣領海基點琉球
    嶼至七星岩段基線約153.95浬之公海上，為我國行政院海岸
    巡防署海岸巡防總局南部地區巡防局高雄縣機動查緝隊人員
    （下稱海巡人員）持搜索票，登船搜得上揭物品而走私未遂
    ，經調查後而查獲全情。
二、案經行政院海岸巡防署海岸巡防總局南部地區巡防局移送臺
    灣高雄地方法院檢察署檢察官呈請臺灣高等法院檢察署檢察
    長令轉臺灣桃園地方法院檢察署檢察官偵查起訴。
    理  由
壹、證據能力部分：
  (一)按被告以外之人於偵查中向檢察官所為之陳述，除顯有不可
    信之情況者外，得為證據，刑事訴訟法第159 之1 第2 項定
    有明文。偵查中對被告以外之人所為之偵查筆錄，或被告以
    外之人向檢察官所提之書面陳述，性質上均屬傳聞證據。惟
    現階段刑事訴訟法規定檢察官代表國家偵查犯罪、實施公訴
    ，依法其有訊問被告、證人及鑑定人之權，證人、鑑定人且
    須具結，而實務運作時，檢察官偵查中向被告以外之人所取
    得之陳述，原則上均能遵守法律規定，不致違法取供，其可
    信度極高。本件證人甲○○於偵查中在檢察官前所為之證述
    ，被告及辯護人不同意引為證據使用，然其基於證人身份所
    為之證述經合法具結，且檢察官在偵查時並無不法取供之情
    形，無顯不可信之情況，依上說明，其於偵查中之證言自具
    有證據能力。
  (二)按被告以外之人，於審判外之言詞或書面陳述，除法律有規
    定者外，不得作為證據。刑事訴訟法第159 條第1 項定有明
    文。被告以外之人（包括證人、鑑定人、告訴人、被害人及
    共同被告等）於審判外之言詞或書面陳述，即所謂傳聞證據
    。由於傳聞證據有悖法院直接審理及言詞審理之精神，妨礙
    當事人之反對詰問權，影響程序正義之實現，除法律有規定
    （例如同法第159 條第2 項、同法第159 條之1 至之5 、同
    法第206 條等）外，原則不具證據能力。查證人甲○○於警
    詢之證述，屬於被告以外之人於審判外之言詞陳述，而被告
    及其辯護人表示不同意引為證據使用，本院既查無上開例外
    得以之作為證據之各種情形，因此認定上開證人甲○○於警
    詢所為之陳述，對被告應無證據能力。
  (三)按被告以外之人於審判外之陳述，經當事人於審判程序同意
    作為證據，法院審酌該言詞陳述或書面陳述作成時之情況，
    認為適當者，亦得為證據；當事人、代理人或辯護人於法院
    調查證據時，知有上開刑事訴訟法第159 條第1 項不得為證
    據之情形，而未於言詞辯論終結前聲明異議者，視為有前項
    之同意，刑事訴訟法第159 條之5 亦有明文。查本件除上述
    證人甲○○於警詢及偵查中之證述，被告及辯護人認無證據
    能力，不同意引為證據使用，本院判斷如上述外，其餘之供
    述及非供述證據，經本院於審判程序提示予被告、辯護人，
    並告以內容要旨，被告、辯護人均表示同意引為證據使用，
    本院審酌相關言詞或書面陳述作成時之情況，認為適當，依
    前揭法條意旨，得援為本案證據。
貳、實體部分：
一、訊據被告乙○○矢口否認有何運輸第二、三、四級毒品之犯
    行，辯稱：我沒有參與這件事，我沒有指示甲○○運毒，甲
    ○○所收取的25萬元，是郭董派人拿到咖啡廳交給甲○○的
    ，當時因為郭董他們不認識路，他打電話給我，我跟甲○○
    在咖啡廳等他拿錢來云云。經查：
  (一)證人即共犯甲○○與船員戴澄海駕駛「慶盛2 號」於95年3
    月7 日18時20分許，自高雄縣彌陀鄉彌陀港出海，迄同年3
    月10日抵達東經117 度26分、北緯15度7 分，與菲律賓籍船
    員駕駛之小船會合，菲律賓籍船員即將扣案之甲基安非他命
    、愷他命、麻黃鹼搬至「慶盛2 號」漁船上藏放，甲○○旋
    即返航，而於同年月15日18時20分許，在東經118 度26分、
    北緯20度26分為海巡人員查獲之事實，業經證人即共犯甲○
    ○於偵查中及本院、臺灣高等法院高雄分院審理時證述明確
    ，且菲律賓籍船員與被告甲○○會合後將上開扣案物搬運至
    「慶盛2 號」一情，亦經證人即被告戴澄海於警詢中證述明
    確，復有高雄縣政府漁業執照、機漁船（含船員）進出港檢
    查表（警卷第55、56頁）、海巡署高雄縣機動查緝隊搜索扣
    押筆錄、扣押物品目錄表（警卷第1 頁至第11頁）各1 份、
    海圖2 張（警卷第24頁、第25頁）、查獲現場照片11張（警
    卷第49頁至第54頁）附卷可稽。而「慶盛2 號」漁船上查扣
    之疑似甲基安非他命16包、疑似愷他命21包、疑似麻黃鹼4
    包，經分別送請內政部警政署刑事警察局鑑定及高雄醫學大
    學附設中和紀念醫院檢驗結果，確係甲基安非他命（驗前總
    純質淨重約14176.6 公克）、愷他命（驗前總純質淨重約1
    0593.94 公克）、麻黃鹼（驗前淨重200160公克、驗後淨重
    200159.9公克）等情，有內政部警政署刑事警察局95年5 月
    16日刑鑑字第0950042798號鑑定書、高雄醫學大學附設中和
    紀念醫院95年3 月29日報告編號0000- 000 號檢驗報告各1
    份在卷足憑（95年度偵字第8772號卷第180 頁、第179 頁）
    ，是共犯甲○○確有自鄰近菲律賓之外海私運第二級毒品甲
    基安非他命、第三級毒品愷他命、第四級毒品麻黃鹼進入臺
    灣地區之行為，堪以認定。
  (二)被告乙○○與證人即共犯甲○○間就上開運輸毒品之犯行確
    有犯意聯絡，且其於本案係負責在台灣與甲○○、「郭董」
    間聯繫及接洽運送毒品事宜，並於95年3 月3 日在高雄市○
    ○路、明誠路附近的咖啡館內，將現金25萬元交付予甲○○
    ，囑其先行將漁船整理好乙節，業據證人甲○○於偵查中證
    述：要我接這批貨物的人，臺灣這裡是「少年董」，經海巡
    人員給我指認是乙○○，菲律賓那邊是一個叫「郭董」的，
    「王董」是介紹乙○○跟我認識的，第一次是「王董」叫我
    到菲律賓，這次出去是「少年董」叫我出去的，二次都是對
    方補充油料，才有辦法開回程。「郭董」如果有事情要找我
    ，會先透過乙○○跟我聯絡，然後我再打衛星電話給「郭董
    」。乙○○有拿25萬元給我加油及整理船供前往菲律賓，25
    萬元已經給我了等語（見95年度偵字第8772號卷第80至81頁
    、第95頁至96頁、第98頁）及於本院審理時證述：我都稱被
    告為「少年董」，於95年3 月3 日在高雄市○○路、明誠路
    附近的咖啡館內，我有收取乙○○交付的25萬元，應該是「
    少年董」約我見面的，他要拿錢給我加油，「少年董」有交
    代我要把漁船整理好，出海的時間應該是「少年董」決定的
    ，我航行出海後，郭董有指示我要到那裡跟漁船會合，「少
    年董」在我航行出海之後，我就沒有再見過他，95年3 月10
    日這次是「少年董」叫我出海，但是「郭董」是透過衛星電
    話告訴我要出港到何處等情明確（見本院卷第61至66頁），
    本件被告既係負責在台灣與甲○○、「郭董」聯絡接洽出船
    事宜，並且確有交付25萬元予證人甲○○，足認被告與甲○
    ○、「郭董」間確有運輸毒品之犯意聯絡及行為分擔無訛。
  (三)參以證人即共犯甲○○分別於95年2 月22日16時58分、同年
    月27日11時18分、同年月28日13時9 分、同年3 月2 日13時
    56分、同日22時49分、同年月3 日14時8 分、同年月4 日12
    時31分、同日12時35分、同日14時23分、同年月5 日15時55
    分、同日16時56分、同年月6 日12時47分、同年月7 日1 時
    40分、同日2 時4 分、同日2 時52分、同日3時12 分、同日
    11時33分，多次以0000000000號行動電話撥打乙○○之0000
    000000號行動電話與乙○○、「郭董」聯繫，而被告於上開
    時間內更與「郭董」以電話聯絡不斷，有監聽譯文附卷足憑
    （見95年度偵字第8772號卷第29至53頁），顯然於證人即共
    犯甲○○出船前，被告與「郭董」、證人即共犯甲○○3 人
    間確實聯絡極為密切。且被告乙○○與甲○○、「郭董」通
    話內容中充斥「這種」、「那個」此類之暗語，並不時以「
    那個」、「這個」、「甘有變化」確認彼此真意，就「漁船
    」以「車」代號稱之，並約定「咖啡館」作為見面商討地點
    ，雖監聽譯文中無法得知被告與甲○○、「郭董」等人載運
    毒品之種類、數量，然以此次查獲毒品數量之大，自不會在
    電話中隨意談論，顯然其等所談論之內容，極不欲為人所知
    ，不若一般人平時言談對話簡單清楚。加以再細繹被告、「
    郭董」及甲○○之通話內容（以下節錄內容中，代號A為 被
    告，代號B 為「郭董」，代號C 為甲○○所言），於95 年2
    月26日下午11時43分之監聽內容提及「B ：隆仔那裡有順事
    ？A ：不然隆仔我再約出來講。」、98年3 月2 日下午2 時
    54分提及「A ：隆仔他現在在外縣市。B ：他沒問題吧？最
    主要是他那邊要好勢好勢，我這邊都不管時啊！只差隆仔而
    已。看隆仔何時可以那個，就可以那個就可以那個。」、95
    年3 月3 日下午12時26分提及「B ：下午你（乙○○）跟隆
    仔見面，提早一天你看他（甲○○）有法度沒？」、98 年3
    月3 日下午2 時8 分提及「A ：我現在跟隆仔一起，那個他
    現在說這樣喔，他那隻這樣油不夠耶！啊要跑這樣他沒法度
    耶。B ：沒啊！就『二一』，『一五點三』這樣。A ：我知
    我知，他說這樣繞不到，他這樣要做二趟。B ：『二一』到
    『一五點三』都是直線啊。C ：直線，但是我那是算跑三角
    啊！我到『一五』是剛好一拜，來回啊！『二一』我還要下
    西北去啊！B ：你海圖算一下，『二一』接下去再最遠你可
    以到哪裡你看。C ：『二一』的幾度要給我啊。B ：『一一
    八』嘛。」、95年3 月4 日下午12時29分提及：「B ：那個
    隆仔那怎樣？還沒有消息？A ：還沒有消息。」其間3人 就
    甲○○出船之時間及路線均不斷的更正及確認，「郭董」亦
    多次詢問被告有關其與甲○○聯絡之結果，甚且就有關甲○
    ○出船繞行路線及船隻油量恐有不足等事宜均有所討論，顯
    然被告與甲○○及「郭董」間確係密切在聯繫及商討有關由
    甲○○出船之細節等事宜，此益徵被告確有參與本件運輸毒
    品之犯行一節，應可確信。是被告辯稱：我沒有參與這件，
    25萬元現金不是我直接交給甲○○，是郭董叫他出船的云云
    ，顯係卸責之詞，不足採信。
  (四)再者，第二級毒品甲基安非他命、第三級毒品愷他命、第四
    級毒品麻黃鹼係行政院依懲治走私條例於88年4 月14日修正
    發布之「管制物品項目及其數額」第1 點甲項第4 款規定之
    管制進出口物品，本件扣案之甲基安非他命、愷他命、麻黃
    鹼係證人即共犯甲○○從菲律賓海域走私進入臺灣，該等扣
    案之物品即屬懲治走私條例第2 條第1 項之走私物品亦明。
  (五)綜上所述，足認被告確有參與本件運輸毒品之犯行，且係負
    責在台灣與甲○○、「郭董」聯絡接洽出船事宜，並有交付
    25元予證人即共犯甲○○，是被告乙○○執前詞所辯，顯屬
    虛妄，均無足採信。本件事證明確，被告上揭犯行已堪認定
    ，應依法論科。
二、查本件被告乙○○行為後，毒品危害防制條例第4 條業於98
    年5 月20日修正，且依同條例第36條規定「本條例自公布後
    6 個月施行」，即自98年11月20日施行，是被告犯後法律已
    有變更，被告行為時之毒品危害防制條例第4 條第2 、3 、
    4 項規定：「製造、運輸、販賣第二級毒品者，處無期徒刑
    或7 年以上有期徒刑，得併科新台幣7 百萬元以下罰金。製
    造、運輸、販賣第三級毒品者，處5 年以上有期徒刑，得併
    科新台幣5 百萬元以下罰金。製造、運輸、販賣第四級毒品
    者，處3 年以上10年以下有期徒刑，得併科新台幣3 百萬元
    以下罰金。」，修正後則規定：「製造、運輸、販賣第二級
    毒品者，處無期徒刑或7 年以上有期徒刑，得併科新台幣一
    千萬元以下罰金。製造、運輸、販賣第三級毒品者，處5 年
    以上有期徒刑，得併科新台幣7 百萬元以下罰金。製造、運
    輸、販賣第四級毒品者，處3 年以上10年以下有期徒刑，得
    併科新台幣3 百萬元以下罰金。」，核修正後之規定，得併
    科之罰金顯已提高，應以被告行為時之規定對被告較為有利
    。及被告行為後，懲治走私條例刪除常業犯之規定，經總統
    於95年5 月5 日修正，自95年7 月1 日施行。而被告乙○○
    所涉私運管制物品進口未遂之犯行，係涉及違反懲治走私條
    例第2 條第2 項、第1 項之規定，其構成要件與法律效果均
    屬相同，僅係將未遂犯之條項自第2 條第3 項移列為第2 條
    第2 項，自無比較新舊法之問題，應逕予適用修正後之懲治
    走私條例，先予敘明。按懲治走私條例第2 條處罰私運管制
    物品「進口」、「出口」之行為，是本條例係為懲治私運政
    府管制物品之目的而設，所處罰走私行為之既遂或未遂，即
    應以「已否進入國界」為判斷標準。最高法院84年台上字第
    3794號、69年台上字第264 號判決亦同此意旨。至運輸毒品
    罪既遂、未遂之區別，應以已否起運為準，不以到達目的地
    為既遂條件。司法院早在29年院字第1971號解釋，於解釋當
    時有效之「禁煙治罪暫行條例」第5 條第1 項之運輸鴉片罪
    時，即採如此見解。最高法院亦向認為，運輸毒品罪祇以所
    運輸之毒品已實施運送為已足，並非以運扺目的地為完成犯
    罪之要件，換言之，區別該罪既遂、未遂之依據，應以已否
    起運為準，既已起運，構成該罪之輸送行為即已完成，不以
    達到目的地為既遂條件（參見最高法院92年臺上字第3096號
    判決意旨）。足見運輸毒品之「運輸」行為與私運管制物品
    進、出口之「私運」行為，因立法目的、保護法益之不同，
    因而影響實務見解對於其既、未遂之解釋及判斷標準。核被
    告乙○○所為，係犯毒品危害防制條例第4 條第2 項運輸第
    二級毒品罪、同條第3 項運輸第三級毒品罪、同條第4 項運
    輸第四級毒品罪，及懲治走私條例第2 條第2 項、第1 項之
    私運管制物品進口未遂罪。被告乙○○同時運輸第二級、第
    三級、第四級毒品，以及私運管制物品進口未遂罪，為1行
    為同時觸犯上開4 罪名，為想像競合犯，應論以較重之運輸
    第二級毒品罪，又其持有第二級毒品甲基安非他命之低度行
    為為運輸之高度行為所吸收，不另論以持有毒品罪。又所犯
    私運管制物品進口未遂罪，應依刑法第25條規定減輕其刑。
    被告乙○○與甲○○與綽號「郭董」間，就運輸第二、三、
    四級毒品有犯意聯絡及行為分擔，均為共同正犯；被告乙○
    ○與甲○○、戴澄海、綽號「郭董」間，就私運管制物品進
    口未遂犯行，有犯意聯絡及行為分擔，亦為共同正犯。按被
    告乙○○行為後，刑法第28條修正後將完全未參與犯罪行為
    之實行之陰謀共同正犯及預備共同正犯刪除。而本件被告乙
    ○○與甲○○、「郭董」及戴澄海對於運輸毒品及走私管制
    物品行為有犯意聯絡及行為分擔，且已著手於犯罪行為，屬
    實行之正犯，不論依修正前之刑法第28條，或修正後之刑法
    第28條之規定，均構成共同正犯，對被告乙○○而言並無有
    利或不利之情形，自不生新舊法比較之問題，應逕依修正後
    現有效之刑法第28條，論以共同正犯。被告乙○○前於85年
    間因犯偽造文書等案件，經臺灣高等法院高雄分院判處有期
    徒刑4 年6 月，並經最高法院駁回上訴確定，於89年2 月3
    日因縮短刑期假釋出監，並於91年7 月4 日假釋付保護管束
    期滿，以已執行完畢論。有臺灣高等法院被告前案紀錄表附
    卷可證，其於5 年以內故意再犯有期徒刑以上之本罪，為累
    犯，應依法加重其刑（法定本刑無期徒刑部分，不得加重）
    ，並先加後減。按被告乙○○行為後，刑法業於94年2 月2
    日修正公布，並於95年7 月1 日施行，關於累犯之規定，自
    原規定：「受有期徒刑之執行完畢，或受無期徒刑或有期徒
    刑一部之執行而赦免後，5 年以內再犯有期徒刑以上之罪者
    ，為累犯，加重本刑至2 分之1 。」，改為：「受徒刑之執
    行完畢，或一部之執行而赦免後，5 年以內故意再犯有期徒
    刑以上之罪者，為累犯，加重本刑至2 分之1 。」，修正後
    之法律雖增加「故意」之要件，但不論依修正前之刑法第47
    條，或修正後之刑法第47條第1 項之規定，均構成累犯，對
    被告而言並無有利或不利之情形，自應依一般法律適用之原
    則，逕適用修正後之刑法第47條第1 項之規定論處。爰審酌
    被告乙○○所共同參與運輸之毒品甲基安非他命、愷他命、
    麻黃鹼數量龐大，如流入市面，勢將加速毒品之氾濫，對我
    國社會之安寧及國人之健康，可能產生之危害至鉅，然所幸
    所運輸之毒品尚未流入市面即為海巡人員查獲，及其犯後飾
    詞狡辯，尚無悔意等一切情狀，量處如主文所示之刑，公訴
    人請求量處無期徒刑猶嫌過重，附此敘明。扣於共犯甲○○
    一案中如附表編號一所示之物，係查獲之第二級毒品，屬毒
    品危害防制條例所定之違禁物，爰依同條例第18條第1 項前
    段規定，不問屬於犯人與否，均沒收銷燬之。如附表編號二
    至三號所示之物，分係查獲之第三、四級毒品，屬違禁物，
    應依刑法第38條第1 項第1 款沒收之。編號四至十號及未扣
    案之編號十一所示之物，分別為被告乙○○、共犯「郭董」
    、甲○○所有而供運輸本件毒品所用之物，業經本院認定如
    前，依共犯責任共同原則，應依毒品危害防制條例第19條第
    1 項規定宣告沒收之，其中未扣案之附表編號十一所示行動
    電話，如全部或一部不能沒收時，追徵其價額。
據上論斷，應依刑事訴訟法第299 條第1 項前段，修正前毒品危
害防制條例第4 條第2 項、第3 項、第4 項、第18條第1 項前段
、第19條第1 項前段，懲治走私條例第2 條第2 項、第1 項、第
11條，刑法第2 條第1 項前段、第11條、第28條、第47條第1 項
、第25條、第38條第1 項第1 款、第55條，判決如主文。
本案經檢察官蔡正傑到庭執行職務。
中    華    民    國    98    年    11    月    30    日
                  刑事第七庭  審判長法  官   蕭  世  昌
                                    法  官   蔡  羽  玄
                                    法  官   蔡  世   芳
如不服本判決書應於送達後10日內向本院提出上訴狀
以上正本證明與原本無異。
                                    書記官   張  尹   嫚
中    華    民    國    98    年    11    月    30    日
附表：
┌──┬───────┬──┬─────────────────┐
│編號│ 扣案物品名稱 │數量│備註（或鑑驗結果）                │
├──┼───────┼──┼─────────────────┤
│一  │第二級毒品甲基│16包│驗前總毛重14819.77公克，驗前總純質│
│    │安非他命      │    │淨重14176.6公克                   │
├──┼───────┼──┼─────────────────┤
│二  │第三級毒品愷他│21包│驗前總毛重20245.97公克，驗前總純質│
│    │命            │    │淨重10593.94 公克                 │
├──┼───────┼──┼─────────────────┤
│三  │第四級毒品麻黃│4 包│驗前淨重200160公克，驗後淨重約2001│
│    │鹼            │    │59.9公克                          │
├──┼───────┼──┼─────────────────┤
│四  │黑色手提袋    │4 個│被告、「郭董」所有，供裝放毒品麻黃│
│    │              │    │鹼所用                            │
├──┼───────┼──┼─────────────────┤
│五  │黑色包裝袋    │4 個│被告、「郭董」所有，供裝放毒品愷他│
│    │              │    │命所用，置放於編號6 行李袋內      │
├──┼───────┼──┼─────────────────┤
│六  │藍色手提行李袋│1 個│被告、「郭董」所有，供裝放毒品甲基│
│    │              │    │安非他命所用                      │
├──┼───────┼──┼─────────────────┤
│七  │黑色包裝袋    │16個│被告、「郭董」所有，供裝放毒品愷他│
│    │              │    │命所用，置放於編號8 手提袋內      │
├──┼───────┼──┼─────────────────┤
│八  │綠色手提袋    │1 個│被告、「郭董」所有，供裝放毒品愷他│
│    │              │    │命所用                            │
├──┼───────┼──┼─────────────────┤
│九  │衛星電話（號碼│1 台│共犯甲○○所有，供聯繫運輸毒品所用│
│    │：0000000000號│    │                                  │
│    │）            │    │                                  │
├──┼───────┼──┼─────────────────┤
│十  │慶盛2 號漁船（│1 艘│共犯甲○○所有，供運輸毒品所用    │
│    │CT0-000000）  │    │                                  │
├──┼───────┼──┼─────────────────┤
│十一│行動電話（門號│1 支│共犯甲○○所有，供聯絡運輸毒品所用│
│    │：0000000000號│    │，如全部或一部不能沒收時，應追徵其│
│    │）            │    │價額                              │
└──┴───────┴──┴─────────────────┘


司法院資訊處製作；財團法人民間司法改革基金會備份。
